臺灣屏東地方法院民事裁定
111年度消債更字第18號
聲  請  人  
即 債務 人  林郁凱  


代  理  人  孫大昕律師    
上列當事人因消費者債務清理事件聲請更生，本院裁定如下：
    主  文
債務人甲○○自民國111年8月15日中午12時起開始更生程序。
命司法事務官進行本件更生程序。
    理  由
一、按債務人不能清償債務或有不能清償之虞；且無擔保或無優
    先權之本金及利息債務總額未逾新臺幣（下同）1,200萬元
    者，於法院裁定開始清算程序或宣告破產前，得向法院聲請
    更生；又法院開始更生程序之裁定，應載明其年、月、日、
    時，並即時發生效力，復為消債條例第3條、第42條第1 項
    、第45條第1項所明定。次按法院裁定開始更生或清算程序
    後，得命司法事務官進行更生或清算程序，必要時得選任律
    師、會計師或其他適當之自然人或法人一人為監督人或管理
    人，消債條例第16條第1項亦有明文。
二、本件聲請意旨略以：聲請人積欠債務達2,076,503元，有不
    能清償之情事，曾於111年1月間依消債條例向最大債權銀行
    國泰商業銀行股份有限公司請求共同協商債務清償方案，惟
    協商不成立。且聲請人無擔保或無優先權之債務總額未逾1,
    200萬元，復未經法院裁定開始清算程序或宣告破產，爰依
    法聲請更生等語。
三、聲請人所主張之上開事實，業據其提出與所述相符之財產及
    收入狀況說明書、債權人清冊、財團法人金融聯合徵信中心
    當事人查詢個人資料（信用報告）回覆書、108至109年度綜
    合所得稅各類所得資料清單、全國財產稅總歸戶財產查詢清
    單及公教人員保險基本及異動資料查詢等件為證，並有本院
    調解程序筆錄可參。經查：
㈠、關於聲請人現在收入部分，聲請人現擔任屏東縣議會駐衛警
    ，每月薪資為53,840元，惟聲請人現經扣薪1/3，有本院執
    行命令及薪俸明細表可佐，堪認聲請人現每月可支配所得為
    35,893元。至聲請人之支出部分，聲請人陳稱每月必要支出
    共為25,076元，惟未提出全部單據供本院審酌，其必要支出
    部分應依消債條例第64條之2第1項規定，以111年衛生福利
    部公告每人每月最低生活費之1.2倍計算之數額17,076元為
    計算基準。又聲請人育有未成年子女，其108、109年無所得
    ，名下無財產，現仍在學中，有學費繳費收據、108至109年
    度綜合所得稅各類所得資料清單、全國財產稅總歸戶財產查
    詢清單可參，堪認有受聲請人扶養之必要。而上開扶養義務
    應由聲請人及其配偶共同負擔，是依消債條例第64條之2第2
    項規定，以上開最低生活費1.2倍計算，聲請人應負擔之扶
    養費為8,538元（計算式：17,076÷2＝8,538），則聲請人主
    張低於上開金額之扶養費8,500元，亦足採信。另聲請人之
    母，108年有所得10,300元、109年有所得110元，名下有2筆
    不動產，有戶籍謄本、108至109年度綜合所得稅各類所得資
    料清單及全國財產稅總歸戶財產查詢清單可佐，堪認其有受
    聲請人扶養之必要。而據聲請人提出之親屬系統表及戶籍謄
    本，上開扶養義務應由聲請人及其手足共2人平均負擔，又
    其母每月領有國民年金及敬老津貼各3,772元，有領取補助
    款存摺影本可稽，此部分應予扣除，是以上開每人每月最低
    生活費1.2倍計算，聲請人應負擔之扶養費為4,766元（計算
    式：【17,076-3,772－3,772】÷2=4,766），聲請人主張逾此
    部分，不予列計。
㈡、基上，聲請人每月收入扣除必要支出費用及扶養費後，僅餘5
    ,551元（計算式：35,893－17,076－8,500－4,766＝5,551）。
    而聲請人積欠之無擔保及無優先權債務已達1,336,438元，
    有前置調解債權明細表可稽，堪認聲請人確有不能清償債務
    或有不能清償之虞之情形，而有更生之原因。此外，復查無
    聲請人有消費者債務清理條例第6條第3項、第8條或第46條
    各款所定駁回更生聲請之事由存在，則聲請人聲請更生，應
    屬有據。
四、綜上，聲請人聲請更生，為有理由，依首開法條規定，爰裁
    定如主文第一項所示，並命司法事務官進行本件更生程序。
中　　華　　民　　國　　111 　年　　8 　　月　　15　　日
                  民事庭  法　官　曾吉雄
上為正本係照原本作成。
不得抗告。
中　　華　　民　　國　　111 　年　　8 　　月　　15　　日
  　                      書記官　鄭美雀